Minutes et répertoires du notaire Nicolas BAULDRY, janvier 1653 - 8 mai 1656 (étude XIX)
Archives nationales
Minutes et répertoires du notaire Nicolas BAULDRY, janvier 1653 - 8 mai 1656 (étude XIX)
MC/ET/XIX/447 - MC/ET/XIX/456, MC/RE/XIX/1/B
Etude XIX; Bauldry, Nicolas
Archives nationales de France
Minutes et répertoires: la loi 2008-696 du 15 juillet 2008 relative aux archives a fixé à 75 ans à compter de la date de l'acte, ou à 25 ans à compter de la date du décès de l'intéressé si ce délai est plus bref, le délai de communication des minutes et répertoires des notaires; ce délai est porté à 100 ans à compter de la date de l'acte si le document se rapporte à un mineur (code du Patrimoine, articles L213-2, 4e d et 5e).
Autres documents de l'étude (dossiers de clients, comptabilité...): s'agissant d'archives privées, ces documents sont communicables selon les modalités fixées par le déposant ou le donateur.
Certains documents ne sont pas accessibles en raison de leur mauvais état de conservation.
Versement
Accès aux autres instruments de recherche du notaire Nicolas BAULDRY
Minutes et répertoires du notaire Nicolas BAULDRY, 6 juillet 1623 - 8 mai 1656 (étude XIX)
- Minutes de Nicolas BAULDRY, janvier 1653 - 7 mai 1656; MC/ET/XIX/447 - MC/ET/XIX/456
  - Minutes. 1653, janvier - mai, janvier - mai 1653; MC/ET/XIX/447
    Informations concernant le classement:
    Le niveau inférieur de description, quand il existe, correspond aux minutes d'actes. Toutes les minutes ne sont pas forcément décrites une à une. Les descriptions de ces minutes sont plus ou moins détaillées.
    - Inventaire après décès de Robert Estienne, maître barbier-chirurgien., 17 février 1653; MC/ET/XIX/447
      Origine de l'information:
      Georges Wildenstein, Le goût pour la peinture dans la bourgeoisie parisienne au début du règne de Louis XIII, d'après des inventaires après décès...[705 actes], Gazette des Beaux-Arts, Paris, 1959, p.98 (voir contexte dans le Plan d’orientation général - Notaires de Paris, guides thématiques du Minutier).
      Date de création de la notice: 2009
      inventaire après décès; Estienne, Robert; chirurgien
    - Inventaire après décès de Charles Renouard, écuyer, sieur d'Orcis, rue des Nonnaindières., 14 mai 1653; MC/ET/XIX/447
      inventaire après décès; Nonnains-d'Hyères (rue des); Renouard, Charles
  - Minutes. 1653, juin - juillet, juin - juillet 1653; MC/ET/XIX/448
    - Inventaire après décès de Pierre Pincon, marchand bourgeois de Paris, père d'Elise Pincon, femme de René Maheut, notaire au Châtelet, demeurant rue de la Montagne-Sainte-Geneviève., 13 juin 1653; MC/ET/XIX/448
      Notaires des XVIe-XVIIIe siècles (4153 actes), par Claire Béchu, Catherine Grodecki, Marie-Antoinette Fleury, Madeleine Jurgens, Marie-Françoise Limon-Bonnet, Pierre-Yves Louis, Xenia Pamfilova, Isabelle Pebay, v. 1950, 1986-1994 (fichier papier entièrement dématérialisé; voir contexte dans le Plan d’orientation général - Notaires de Paris, guides thématiques du Minutier).
      Date de révision: 2010
      Date de création de la notice: 2005
      inventaire après décès; Montagne-Sainte-Geneviève (rue de la); Maheut, René; Pincon, Elise; Pincon, Pierre (15..?-1653); commerçant; notaire
  - Minutes. 1653, août - septembre, août - septembre 1653; MC/ET/XIX/449
    - Remise par Roger de Rabustin, maître de camp général de la cavalerie légère de France, à Louise de Cormont, veuve de Pierre Morain, écuyer, seigneur du Bocage, logée au cul-de-sac de la rue des Rosiers, de la somme de 4 000 livres tournois que le dit comte de Bussy lui avait confiée en 1648, avant de partir pour un voyage en Flandres, et des intérêts, moyennant paiement de 1 150 livres fait par Henry de Longueu, seigneur de Villiers et de Saint-Benoît, agissant du consentement de la dite dame., 18 septembre 1653; MC/ET/XIX/449
      Documents du Minutier central concernant l'histoire littéraire (1650-1700) [2295 actes], par Madeleine Jurgens et Marie-Antoinette Fleury, Paris, Presses universitaires de France, 1960, p. 358 (instrument de recherche imprimé dématérialisé dont la version intégrale est accessible en ligne par la rubrique 'Autres instruments de recherche', voir contexte dans le Plan d’orientation général - Notaires de Paris, guides thématiques du Minutier).
      Date de révision: 2009-2011
      Documents du Minutier central concernant l'histoire littéraire (1650-1700), par Madeleine Jurgens et Marie-Antoinette Fleury. Presses universitaires de France, 1960, XXIII-511 p.
      Rosiers (rue des); Bussy-Rabutin, Roger de (1618-1693); Cormont, Louise de; Morain, Pierre; Longueu, Henri de; officier (armée)
    - Inventaire après décès de Louis Moreau, huissier sergent à verge au Châtelet et maître de la communauté, demeurant rue Saint-Antoine., 19 septembre 1653; MC/ET/XIX/449
      inventaire après décès; Saint-Antoine (rue); Moreau, Louis; huissier
  - Minutes. 1653, octobre - décembre, octobre - décembre 1653; MC/ET/XIX/450
    - MURY (Pierre) compagnon maçon cul de sac de la rue de Jouy § Transport de droits successifs, 28 avril 1650; MC/ET/XIX/450
      Artisans XVIIe, par M. Jurgens, M.A. Fleury, R. Gourmelon et le personnel du Minutier central, 1954-1996 (fichier papier entièrement dématérialisé; voir contexte dans le Plan d’orientation général - Notaires de Paris, guides thématiques du Minutier).
      Date de révision: 2011-2012
      Date de création de la notice: 2010
      transport de droits; Mury, Pierre
    - Inventaire après décès de Claude de Fieubet, femme de Nicolas-Jeannin de Castille, conseiller du roi aux conseils d'état et privé, demeurant place Royale., 19 novembre 1653; MC/ET/XIX/450
      inventaire après décès; Royale (place); Fieubet, Claude de; Castille, Nicolas Jeannin de; conseiller d'Etat (Ancien Régime)
    - Inventaire après décès de Estienne Foucher, prêtre à Saint-Jean-en-Grève, dont sa bibliothèque., 22 novembre 1653; MC/ET/XIX/450
      Fichier Bibliothèques XVIe-XVIIIe siècles, par Claire Béchu, Marie-Antoinette Fleury, Madeleine Jurgens, Xenia Pamfilova, 1953-1996 (fichier papier entièrement dématérialisé; voir contexte dans le Plan d’orientation général - Notaires de Paris, guides thématiques du Minutier).
      Date de création de la notice: 2012
      inventaire après décès; Foucher, Etienne; prêtre
  - Minutes. 1654, janvier - juin, janvier - juin 1654; MC/ET/XIX/451
  - Minutes. 1654, juillet - décembre, juillet - décembre 1654; MC/ET/XIX/452
    - Inventaire après décès de Martin Ruzé, marquis d'Effiat, lieutenant général en Auvergne et Bourbonnais, demeurant rue Thibaut-aux-Dés., 31 juillet 1654; MC/ET/XIX/452
      Georges Wildenstein, Le goût pour la peinture dans la bourgeoisie parisienne au début du règne de Louis XIII, d'après des inventaires après décès...[705 actes], Gazette des Beaux-Arts, Paris, 1959, p.99 (voir contexte dans le Plan d’orientation général - Notaires de Paris, guides thématiques du Minutier).
      inventaire après décès; Thibault-aux-Dés (rue); Effiat, Martin Coëffier (1612-1645?, marquis d'); Escoubleau de Sourdis, Isabelle d' (....-1654)
    - HURET (Grégoire) Dessinateur ordinaire du Roi, demeurant rue de la Fauconnerie, et Marguerite CHAULATTE, sa femme § Obligation, 13 décembre 1654; MC/ET/XIX/452
      obligation; Huret, Grégoire
    - DESSINATEUR ordinaire du Roi HURET (Grégoire) et Marguerite CHAULATTE, sa femme, demeurant rue de la Fauconnerie. § Obligation, 13 décembre 1654; MC/ET/XIX/452
    - Quittance par Etienne Gerbault, notaire au Châtelet, demeurant rue et paroisse Saint-Jacques-de-la-Boucherie, et autres, à Claude Dunoyer, payeur des rentes, de la somme de 270 l., 31 décembre 1654 - 1654; MC/ET/XIX/452
      quittance; Saint-Jacques-la-Boucherie (rue); Dunoyer, Claude; Gerbault, Etienne; notaire; trésorier payeur (Ancien Régime)
  - Minutes. 1655, janvier - mars, janvier - mars 1655; MC/ET/XIX/453
  - Minutes. 1655, avril - juillet, avril - juillet 1655; MC/ET/XIX/454
    - Inventaire après décès d'Elisabeth Lambert, femme de Jacques Le Noir, ancien consul et bourgeois de Paris, rue Saint-Denis., 10 mai 1655; MC/ET/XIX/454
      Georges Wildenstein, Le goût pour la peinture dans la bourgeoisie parisienne au début du règne de Louis XIII, d'après des inventaires après décès...[705 actes], Gazette des Beaux-Arts, Paris, 1959, p.100 (voir contexte dans le Plan d’orientation général - Notaires de Paris, guides thématiques du Minutier).
      inventaire après décès; Saint-Denis (rue); Lambert, Elisabeth; Le Noir, Jacques; magistrat
    - Vente par Eustache Cornille, notaire au Châtelet, demeurant rue des Barres, à Thomas Courtois, vigneron à Sèvres, de terre située à Sèvres moyennant 160 l., 14 juin 1655; MC/ET/XIX/454
      Date de création de la notice: 2004
      acte de vente; Barres (rue des); Sèvres (Hauts-de-Seine); Cornille, Eustache; Courtois, Thomas; notaire; viticulteur
    - Quittance par François Pinart, potager du Roi, à Philbert Gassot, sieur du Croisy, l'un des comédiens de la troupe nommée Florissante, représenté par Bernard Du Tremblay, commissaire ordinaire des guerres, des sommes suivantes: 300 livres que lui doivent Nicolas de l'Escolle, dit Saint-Maurice, et Louis de La Fontaine, dit Grandmont, comédiens de la dite troupe, 182 livres 15 sols que lui doit le dit Croisy, par obligation passée à Angoulême le 26 décembre 1648, et 220 livres pour pareille somme payées par le dit Pinart à François Crosnier, fripier à Paris., 6 juillet 1655; MC/ET/XIX/454
      Documents du Minutier central concernant l'histoire littéraire (1650-1700) [2295 actes], par Madeleine Jurgens et Marie-Antoinette Fleury, Paris, Presses universitaires de France, 1960, p. 83 (instrument de recherche imprimé dématérialisé dont la version intégrale est accessible en ligne par la rubrique 'Autres instruments de recherche', voir contexte dans le Plan d’orientation général - Notaires de Paris, guides thématiques du Minutier).
      quittance; Pinart, François; Gassot, Philibert (1626-1695); Du Tremblay, Bernard; L'Escolle, Nicolas de; La Fontaine, Louis; Crosnier, François; acteur; commissaire des guerres (Ancien Régime); brocanteur
    - Transport par Thomas Hé, maître joueur d'instrument, demeurant rue Neuve des Tournelles, et Marie Gastinel, sa femme, à Claude Du Noyer, conseiller du roi, demeurant en l'Ile Notre-Dame, de 150 livres tournois de rente sur l'Hôtel-de-Ville, moyennant 2700 livres., 21 juillet 1655; MC/ET/XIX/454
      Rétroconversion du fichier préparatoire à l'instrument de recherche imprimé non publié: Documents du Minutier central concernant l'histoire de la musique (1600-1650) (préparation du t.IV, études XXXVI à CXXII, soit 793 actes), par Madeleine Jurgens, 1972-1977 (fichier papier entièrement dématérialisé; voir contexte dans le Plan d’orientation général - Notaires de Paris, guides thématiques du Minutier).
      Date de révision: 2011
      Date de création de la notice: 2007
      cession; Cité (île de la); Hôtel de Ville; musicien
    - Transport. Thomas Hé, maître joueur d'instruments, rue Neuve des Tournelles., 21 juillet 1655; MC/ET/XIX/454
      Musique XVIIe siècle [2407 actes], par Madeleine Jurgens et le personnel du Minutier, 1954-1996 ( fichier papier entièrement dématérialisé; voir contexte dans le Plan d’orientation général - Notaires de Paris, guides thématiques du Minutier).
      cession; musicien
  - Minutes. 1655, août - décembre, août - décembre 1655; MC/ET/XIX/455
    - TORTEBAT (Francis) (1er titre ordianire du Roy) § Quittance., 30 octobre 1655; MC/ET/XIX/455
      Fichier dit 'général' XVIIe-XVIIIe siècles, par le personnel du Minutier, 1954-1999 ( fichier papier entièrement dématérialisé; voir contexte dans le Plan d’orientation général - Notaires de Paris, guides thématiques du Minutier).
      quittance; Tortebat, Francis
  - Minutes. 1656, janvier - 7 mai, janvier - 7 mai 1656; MC/ET/XIX/456
- Répertoire(s) de Nicolas BAULDRY, 1653 - 8 mai 1656; MC/RE/XIX/1/B
  - Répertoire. 1653 - 1656, 8 mai, 1653 - 8 mai 1656; MC/RE/XIX/1/B
    Informations concernant le classement et la cotation:
    Le niveau inférieur de description, quand il existe, correspond aux mentions d'actes contenues dans le répertoire. Parmi celles-ci, certaines peuvent y être décrites, de manière plus ou moins détaillée. Pour consulter l'acte proprement dit, il convient de rechercher la cote au niveau des articles (registre ou liasse) des minutes du notaire (cote de type 'MC/ET').